臺灣臺中地方法院刑事判決　　　　　 　 96年度易字第5263號
公　訴　人　臺灣臺中地方法院檢察署檢察官
被　　　告　甲○○
上列被告因竊盜案件，經檢察官提起公訴（96年度偵字第23418
號），被告於準備程序中就被訴事實為有罪之陳述，經本院裁定
由受命法官獨任進行簡式審判程序，本院判決如下：
    主    文
甲○○攜帶兇器竊盜，累犯，處有期徒刑捌月。
    事    實
一、甲○○素行不佳，曾因贓物案件，經本院以89年易緝字第50
    7號判處有期徒刑5月確定。又因竊盜案件，經本院以92年度
    易緝字第477號判處1年4月確定。上開二案件接續執行，於
    94年4月10日縮刑期滿執行完畢。詎甲○○猶不知悔改，於
    96 年10月2日12時20分許，在臺中縣豐原市○○○道旁愛心
    公園內之人行步道上，竟意圖為自己不法之所有，以客觀上
    足供兇器使用之小斧頭1把（起訴書誤載為鐵鎚）及十字螺
    絲起子1支，敲下人行步道上屬於臺中縣豐原市公所所有之
    止滑銅條3條而竊取之。嗣經臺中縣警察局豐原分局社口派
    出所巡邏員警據報後，當場查獲，並扣得止滑銅條3條（價
    值約新臺幣500元，已發還臺中縣豐原市公所）、小斧頭1把
    （起訴書誤載為鐵鎚）及十字型螺絲起子1支。
二、案經臺中縣警察局豐原分局報告臺灣臺中地方法院檢察署檢
    察官偵查起訴。
    理  由
壹、程序方面：
    按簡式審判程序之證據調查，不受刑事訴訟法第159條第1項
    規定之限制，刑事訴訟法第273條之2定有明文。此乃因簡式
    審判程序，貴在審判程序之簡省便捷，故調查證據之程序宜
    由審判長便宜行事，以適當之方法行之即可；又因被告對於
    犯罪事實並不爭執，可認定被告亦無行使反對詰問權之意，
    因此有關傳聞證據之證據能力限制規定無庸予以適用。經查
    本件證人即臺中縣豐原市公所職員陳宗於警詢中所為之陳
    述，為傳聞證據，然本件訴訟係適用簡式審判程序，有審判
    筆錄在卷可稽（本院卷第21頁），揆諸前開說明，證人陳
    宗於警詢時所為之陳述，自得作為認定事實之證據。
貳、實體方面：
一、上開犯罪事實業據被告甲○○坦承不諱（偵查卷第6頁、本
    院卷第10頁），核與證人即臺中縣豐原市公所職員陳宗證
    述之情節相符（警卷第8至第9頁），復有扣案之小斧頭及十
    字螺絲起子各1把、贓物認領保管收據1紙及照片4張在卷可
    稽（警卷第13頁、第18頁、第26至28頁），被告之自白核與
    事實相符，本件事證已明，被告竊盜犯行洵堪認定。
二、按刑法第321條第1項第3款之攜帶兇器竊盜罪，係以行為人
    攜帶兇器竊盜為其加重條件，此所謂兇器，其種類並無限制
    ，凡客觀上足對人之生命、身體、安全構成威脅，具有危險
    性之兇器均屬之，且祇須行竊時攜帶此種具有危險性之兇器
    為已足，並不以攜帶之初有行兇之意圖為必要（最高法院74
    年3月19日第3次刑庭總會決議參照）。查扣案小斧頭及螺絲
    起子，以之攻擊於人，於客觀上均足以為殺害或傷害人之生
    命、身體之器械，堪認為兇器，是核被告所為為刑法第321
    條第1項第3款之加重竊盜罪。又被告甲○○曾因88年間因贓
    物案件，經本院以89年易緝字第507號判處有期徒刑5月確定
    。又於89年間，因竊盜案件，經本院以92年度易緝字第477
    號判處1年4月確定，上開二案件接續執行，於94年4月10日
    縮刑期滿執行完畢，有臺灣臺中地方法院檢察署刑案資料查
    註紀錄表、臺灣高等法院被告前案紀錄表各1紙附卷可稽，
    其於5年以內故意再犯本件有期徒刑之罪，為累犯，應依法
    加重其刑。爰審酌被告已有多次竊盜前科，屢經法院判處罪
    刑後，仍不知悔悟靠己力維生，本次仍為圖不勞而獲而犯罪
    ，且持兇器竊盜，易致危害，惟竊取之物價值非高（約新臺
    幣500元），犯後坦承犯行、態度良好等一切情狀，量處如
    主文所示之刑。至檢察官求刑1年2月，本院審酌前開各項因
    素後，認尚屬過重，併予敘明。又扣案之小斧頭1把及十字
    型螺絲起子1支，非被告所有，業經被告供述在卷（本院卷
    第22頁），且非違禁物，爰不為沒收之諭知，併此說明。
三、另保安處分係針對受處分人將來之危險性所為之處置，以達
    教化、治療之目的，為刑罰之補充制度，竊盜犯贓物犯保安
    處分條例第3條第1項之規定，即係本於保安處分應受比例原
    則之規範，使保安處分之宣告，與行為人所為行為之嚴重性
    、行為人所表現之危險性及對於行為人未來行為之期待性相
    當之意旨而制定。查本案被告並非無業，且上開竊盜犯行僅
    有1次，本院認對被告宣告適當之刑事處分，足對其產生矯
    正策勵之作用，非謂一有竊盜行為，即須諭知強制工作不可
    ，且無證據證明被告對於犯罪已成其日常之惰性行為而具有
    犯罪之習性，本院因認尚無併予令其等入勞動場所強制工作
    之必要，附予敘明。
據上論斷，應依刑事訴訟法第273條之1第1項、第299條第1項前
段，第321條第1項第3款、第47條第1項，判決如主文。
本案經檢察官乙○○到庭執行職務。
中　　華　　民　　國　　96　　年　　10　　月　　31　　日
                  刑事第十五庭    法  官  柯雅惠
上正本證明與原本無異。
如不服本判決，應於送達後十日內向本院提出上訴狀（須附繕
本），上訴於台灣高等法院台中分院。
上訴書如未敘述理由，應於上訴期間屆滿後20日內補提理由書於
本院。
                                  書記官
中　　華　　民　　國　　96　　年　　10　　月　　31　　日
附錄：
刑法第三百二十一條  犯竊盜罪而有左列情形之一者，處六月以
上五年以下有期徒刑：
一、於夜間侵入住宅或有人居住之建築物、船艦，或隱匿其內而
    犯之者。
二、毀越門扇、牆垣或其他安全設備而犯之者。
三、攜帶兇器而犯之者。
四、結夥三人以上而犯之者。
五、乘火災、水災或其他災害之際而犯之者。
六、在車站、埠頭而犯之者。
前項之未遂犯罰之。
